# 借物还物应该如何处理？

提问人：churchnew 时间：2018-01-08 19:49:45
陈版主，目前的项目有个问题求助~ 这是一家养殖公司，其猪场是租赁的别人的，租赁猪场的时候，还向原猪场的厂长租入了一批种猪。按照双方的约定，猪场返还的时候租入的种猪一并返还。租赁期已经超过了该批种猪的正常寿命，因此返还的时候不是返还原租入的种猪，双方都同意返还同规模同数量的种猪就行（即不返还原物）。双方对这批种猪的租赁既没有签订合同也没有没有约定租金，租赁合同上的租金只是猪场的。 这种情况应该如何进行会计处理和列报？

回答人：chenyiwei
1 、对租入的种猪，应按现时公允价值入账（生产性生物资产），并确认一项负债（其他非流动负债）。 2 、后续租赁期内该批种猪的折旧、淘汰、更新等正常进行会计处理。 3 、每期末对上述 1 中确认的负债金额进行检查，如果种猪的成本或市场价格发生重大变化的，相应调整该负债的账面价值。 4 、租赁期结束时，按用于归还的种猪的账面价值，与上述 1 、 3 中确认的负债金额对冲结平，差额计入当期损益。